【裁判字號】    89,易,1093
【裁判日期】    890411
【裁判案由】    毒品危害防制條例
【裁判全文】
臺灣高雄地方法院刑事判決                        八十九年度易字第一九三號
    公  訴  人  臺灣高雄地方法院檢察署檢察官
    被      告  甲○○
右列被告因毒品危害防制條例案件，經檢察官提起公訴（八十八年度毒偵字第二三七
七號）及移送併辦（八十九年度毒偵字第九○五號、第一九四○號），本院判決如左
：
    主  文
甲○○連續施用第二級毒品，處有期徒刑肆月，如易科罰金，以參佰元折算壹日。
吸食器壹組沒收銷燬之。
    事  實
一、甲○○曾於民國八十八年間再因施用毒品案件，經本院以八十八年度毒聲字第六
    九二三號裁定送觀察、勒戒後，認無繼續施用毒品之傾向，經臺灣高雄地方法院
    檢察署檢察官於八十八年十月六日以八十八年度毒偵字第一二六八號不起訴處分
    確定。猶不知悔改，明知安非他命係第二級毒品，竟基於概括之犯意，分別於八
    十八年十一月一日上午十時許、同年十二月六日凌晨三時三十分許回溯二十四小
    時內某時、八十九年一月十一日中午十一時三十分許回溯二十四小時內某時，連
    續在其位於高雄縣林園鄉○○村○○路七六巷三號住處及不詳處所各施用第二級
    毒品安非他命一次。嗣為警於八十八年十一月四日下午一時四十分許在其上開住
    處查獲，並扣得吸食器一組，另又分別於八十八年十二月六日凌晨三時三十分許
    及八十九年一月十一日中午十一時三十分許，為警在上址查獲，均經採尿送驗後
    ，始查知上情，再經依本院於八十八年十一月二十九日以八十八年度毒聲字第八
    八○六號裁定送觀察、勒戒後，認有繼續施用毒品之傾向。
二、案經高雄市政府警察局楠梓分局、高雄縣警察局林園分局移送臺灣高雄地方法院
    檢察署檢察官偵查起訴及移送併辦。
    理  由
一、訊之被告甲○○固坦承有於八十八年十一月一日上午十時許，在其上開住處施用
    第二級毒品安非他命一次之事實，惟矢口否認有於八十八年十二月六日凌晨三時
    三十分許及八十九年一月十一日中午十一時三十分許均回溯二十四小時內某時，
    在不詳處所有施用第二級毒品安非他命各一次之犯行，辯稱是因朋友施用時，伊
    在旁邊，不知為何驗尿結果會有甲基安非他命反應云云。經查：被告分別於八十
  八年十一月一日、同年十二月六日、八十九年一月十一日經警採取之尿液，各經
    送請高雄市立凱旋醫院、高雄縣衛生局檢驗結果，檢出甲基安非他命陽性反應，
    有高雄市立凱旋醫院八十八年十一月十九日高市凱醫檢字第○○三七四號煙毒尿
    液檢驗報告影本一紙及高雄縣衛生局八十八年十二月十六日八八煙檢字第二九五
    三號、八十九年一月三十一日八九煙檢字第三四一號煙毒尿液檢驗成績書各一紙
    附卷可稽。而甲基安非他命經口服投與後，約百分之七十於二十四小時內可自尿
    液中排出，又其尿液內含甲基安非他命成分之檢出，與投與甲基安非他命的量、
    個人體質、檢驗儀器之精密度有關，通常採尿化驗是否呈陽性反應，應以投與後
    二十四小時內所採者為宜，此有行政院生署藥物食品檢驗局（80）藥檢醫字第四
    五二九號函可查，足徵被告分別於八十八年十二月六日、八十九年一月十一日（
    即為警採集尿液時），均往前回溯二十四小時內某時，在某不詳處所，有施用第
    二級毒品安非他命一次無訛。況被告經本院於八十八年十一月二十九日以八十八
    年度毒聲字第八八○六號裁定送觀察、勒戒後，認有繼續施有傾向，亦有上開刑
    事裁定書及臺灣高雄看守所附設勒戒處所八十九年一月二十日高所坤戒勒字第二
    ○一號函所附有繼續施用毒品傾向證明書影本各一件附卷可憑，果如被告所言，
    其僅於八十八年十一月一日施用第二級毒品安非他命一次，自不可能於接受觀察
    、勒戒後，仍有繼續施用毒品之傾向，是被告空言否認有於八十八年十二月六日
    、八十九年一月十一日均回溯二十四小時內某時施用第二級毒品安非他命各一次
    云云，自無足採。又被告於八十八年間因施用毒品案件，經本院以八十八年度毒
    偵字第六九二三號裁定送觀察勒戒後，認無繼續施用毒品之傾向，再由臺灣高雄
    地方法院檢察署檢察官於八十八年十月六日以八十八年度毒偵字第一二六八號不
    起訴處分確定，有該不起訴處分書一件附卷可按，其於五年內再犯毒品危害防制
    第十條之罪，經觀察、勒戒後，認有繼續施用毒品之傾向，亦有本院八十八年度
    毒聲字第八八○六號觀察、勒戒裁定書及臺灣高雄看守所附設勒戒處所八十九年
    一月二十日高所坤戒勒字第二○一號函所附有繼續施用毒品傾向證明書影本各一
    件附卷可憑，本件事證明確，被告上開犯行洵堪認定。
二、查安非他命係毒品危害防制條例第二條第二項所稱之第二級毒品，不得持有、施
    用，被告竟持之以施用，核其所為，係犯毒品危害防制條例第十條第二項之施用
    第二級毒品罪。其先後三次施用犯行，時間緊接、手法及罪名均同，顯係基於概
    括犯意而為之，為連續犯，應論以一罪。其先後三次持有安非他命，亦係基於概
    括之犯意，本應以連續持有論，惟其持有後，進而施用，其持有行為應被其施用
    之行為所吸收，不另論罪。審酌被告再犯而經觀察勒戒後又再犯相同罪行，顯見
    意志不堅，惟其犯罪係戕害自身，尚未害及他人，所犯情節非重及犯罪後坦承部
    分犯行態度尚佳等一切情狀，量處如主文所示之刑，並諭知易科罰金之折算標準
    。扣案吸食器一組，經送高雄醫學院附設中和紀念醫院檢驗結果，有甲基安非他
    命反應，有該院八十九年三月二十一日編號Ｂ0000000號檢驗報告單一件
    附卷可稽，因與第二級毒品安非他命無法析離，自應同視為第二級毒品安非他命
    ，依毒品危害防制條例第十八條第一項前段規定併予宣告沒收並銷燬之。至於扣
    案之夾鏈袋一只，經送高雄醫學院附設中和紀念醫院檢驗結果，認有海洛因反應
    ，有該院八十九年三月二十一日編號Ｂ0000000號檢驗報告單一件可按，
    是該只扣案夾鏈袋與本案施用第二級毒品安非他命無涉，爰不予宣告沒收，併此
    敘明。
三、又公訴人起訴事實雖未敘及被告分別於八十八年十二月六日凌晨三時三十分許、
    八十九年一月十一日中午十一時三十分許回溯二十四小時內某時，在不詳處所，
    各施用第二級毒品安非他命一次之犯行（即八十九年度毒偵字第九○五號、第一
    九四○號），然該部分事實與公訴人起訴之犯罪事實既具有連續犯之裁判上一罪
    關係，基於審判不可分原則，本院自應一併予以審究，亦附此敘明。
據上論斷，應依刑事訴訟法第二百九十九條第一項前段，毒品危害防制條例第十條第
二項、第十八條第一項前段、第二十條第三項，刑法第十一條、第五十六條、第四十
一條，罰金罰鍰提高標準條例第二條，判決如主文。
中    華    民    國      八十九      年      四      月      十一      日
                                  臺灣高雄地方法院刑事庭
                                      法  官  李麗珠
右正本證明與原本無異。
如不服本判決，應於判決送達後十日內，向本院提出上訴狀。
                                      書記官  簡鴻雅
中    華    民    國      八十九      年      四      月      十一      日
附錄本案判決論罪科刑法條：
毒品危害防制條例第十條第二項：
施用第二級毒品者，處三年以下有期徒刑。


司法院資訊處製作；財團法人民間司法改革基金會備份。
